【裁判字號】    89,訴,451
【裁判日期】    891114
【裁判案由】    毒品危害防制條例
【裁判全文】
臺灣嘉義地方法院刑事判決                          八十九年度訴字第四五一號
    公  訴  人  臺灣嘉義地方法院檢察署檢察官
    被      告  甲○○
右列被告因毒品危害防制條例案件，經檢察官提起公訴（八十九年度毒偵字第一○○
五號），本院判決如左：
    主  文
甲○○連續施用第一級毒品，累犯，處有期徒刑拾月，扣案之第一級毒品海洛因貳包
（驗後淨重零點零柒公克）沒收銷燬之，前開毒品外包裝貳個（共重零點陸捌公克）
、分裝袋拾個均沒收；又連續施用第二級毒品，累犯，處有期徒刑伍月；應執行有期
徒刑壹年貳月，扣案之第一級毒品海洛因貳包（驗後淨重零點零柒公克）沒收銷燬之
，前開毒品外包裝貳個（共重零點陸捌公克）、分裝袋拾個均沒收。
    事  實
一、甲○○前因違反麻醉藥品管理條例案件，經本院判處有期徒刑五年一月確定，後
    移付執行，於民國八十六年一月十日假釋，八十九年二月十二日期滿未經撤銷，
    視為執行完畢。又因施用毒品案件，經本院八十九年度毒聲字第三○五號裁定送
    觀察、勒戒後，認無繼續施用毒品之傾向，由臺灣嘉義地方法院檢察署檢察官於
    八十九年三月八日以八十九年度毒偵字第四一二號為不起訴處分確定。詎仍不知
    悔改，復基於概括之犯意，自八十九年五月初某日起至八十九年六月二十二日止
    ，在嘉義市○○路某處，連續施用不詳數量之第二級毒品安非他命多次。又另行
    基於概括之犯意，自八十九年六月二十三日起至八十九年六月二十四日中午十一
    時止，連續在前址施用不詳數量之第一級毒品海洛因多次。嗣為警於同年六月二
    十五日晚上十一時十分許，在嘉義市○區○○○街十一號地下室查獲，並扣得第
    一級毒品海洛因二包（驗後淨重零點零柒公克）、分裝袋十個。而甲○○隨後經
    本院八十九年度毒聲字第九六八號裁定送觀察、勒戒後，仍有繼續施用毒品之傾
    向。
二、案經嘉義市警察局第二分局報告臺灣嘉義地方法院檢察署檢察官偵查起訴。
    理  由
一、訊據被告甲○○對於右揭事實均坦承不諱（本院卷第四十三至四十四頁審判筆錄
    ），且被告之尿液經採集送驗，呈安非他命陽性反應結果，有卷附之嘉義市衛生
    局尿水中麻醉藥品委託檢驗報告書一份可查（本院卷第三十三頁），此外，另有
    扣案之第一級毒品海洛因二包（驗後淨重零點零柒公克）、分裝袋十個可資佐證
    。又被告曾因施用毒品案件，經本院八十九年度毒聲字第三○五號裁定送觀察、
    勒戒後，認無繼續施用毒品之傾向，由臺灣嘉義地方法院檢察署檢察官於八十九
    年三月八日以八十九年度毒偵字第四一二號為不起訴處分確定後，復連續施用第
    一、二級毒品多次，而經本院八十九年度毒聲字第九六八號裁定送觀察、勒戒後
    ，認有繼續施用毒品之傾向，均有卷附之本院八十九年度毒聲字第九六八號裁定
    一份（偵查卷第十五頁），臺灣嘉義地方法院檢察署檢察官八十九年度毒偵字第
    四一二號不起訴處分書一份（偵查卷第二十八頁），臺灣嘉義看守所附設勒戒所
    八十九年七月十日嘉所文衛字第一二九○號函暨所附之有無繼續施用毒品傾向評
    估標準紀錄表及有無繼續施用毒品傾向證明書各一份（偵查卷第二十二至二十三
    頁）足查。是被告自白核與事實相符，事證明確，其五年內再犯毒品危害防制條
    例第十條第一項、第二項之犯行堪以認定。
二、按海洛因、安非他命係毒品危害防制條例第二條第一項第一款、第二款所定之第
    一、二級毒品。被告前因施用毒品案件，經本院裁定觀察、勒戒，復為檢察官為
    不起訴處分確定後，復再犯本件施用第一、二級毒品之犯行，且觀察勒戒後，仍
    有繼續施用毒品之傾向。核其所為，係分別犯違反毒品危害防制條例第十條第一
    項之施用第一級毒品罪及第十條第二項之施用第二級毒品罪。其施用第一級毒品
    及施用第二級毒品前、後持有第一級毒品、第二級毒品之低度行為，應分別為施
    用第一級毒品、第二級毒品之高度行為所吸收，不另論罪。又被告先後施用第一
    級毒品及先後施用第二級毒品犯行，均時間緊接，方法雷同，所犯係構成要件相
    同之罪名，顯係基於概括犯意為之，應各依刑法第五十六條連續犯規定論以一罪
    ，並加重其刑。前開連續施用第一級毒品及連續施用第二級毒品二罪間，犯意各
    別，行為互異，犯罪構成要件亦不同，自應分論併罰。另查被告前因違反麻醉藥
    品管理條例案件，經本院判處有期徒刑五年一月確定，後移付執行，於八十六年
    一月十日假釋，八十九年二月十二日期滿未經撤銷，視為執行完畢，有臺灣嘉義
    地方法院檢察署刑案資料查註紀錄表、臺灣高等法院被告全國前案紀錄表、臺灣
    嘉義地方法院檢察署檢察官執行保護管束指揮書各一份附卷（偵查卷第四至八頁
    ，本院卷第三至六、二十二頁）可按，其於有期徒刑執行完畢內五年內再犯本件
    有期徒刑以上之罪，為累犯，所犯二罪應各依刑法第四十七條規定，遞加重其刑
    。爰審酌被告前曾施用毒品，經觀察勒戒，獲邀寬典予不起訴處分後，猶不思悔
    改，再度施用毒品，顯乏禁絕毒害之決心，及犯罪之動機、目的，及坦認犯罪、
    態度良好等一切情狀，量處如主文所示之刑，並定其應執行之刑，以示懲儆。
三、扣案之第一級毒品海洛因二包（驗後淨重零點零七公克），係違禁物，應依毒品
    危害防制條例第十八條第一項前段沒收銷燬之；前開毒品外包裝二個（共重零點
    六八公克）、分裝袋十個，係被告所有且供施用第一級毒品海洛因所用，業據其
    供陳在卷（本院卷第二十八至二十九頁訊問筆錄、第四十四頁審判筆錄），應依
    刑法第三十八條第一項第二款規定併予沒收之。
據上論斷，應依刑事訴訟法第二百九十九條第一項前段，毒品危害防制條例第十條第
一項、第二項、第十八條第一項前段，刑法第十一條前段、第五十六條、第四十七條
、第五十一條第五款、第三十八條第一項第二款，判決如主文。
本案經檢察官林俊良到庭執行職務。
中      華      民      國    八十九    年     十一     月     十四     日
                                      臺灣嘉義地方法院刑事第三庭
                                          法  官  張  道  周
右正本證明與原本無異。
如不服本判決，應於判決送達後十日內向本院提出上訴狀( 應附繕本 )。
中      華      民      國    八十九    年     十一     月     十四     日
                                          書記官  鄭  昭  亮
附錄本判決論罪法條全文：
毒品危害防制條例第十條第一項、第二項
施用第一級毒品者，處六月以上五年以下有期徒刑。
施用第二級毒品者，處三年以下有期徒刑。


司法院資訊處製作；財團法人民間司法改革基金會備份。
